臺灣新北地方法院民事判決
110年度訴字第1058號
原      告  黃聖岱  

訴訟代理人  王仲軒律師                      
複代理人    陳毓婷律師                      
被      告  丁彤婕  


訴訟代理人  佘遠霆律師
上列當事人間請求侵權行為損害賠償事件，經本院於民國111年1
月21日言詞辯論終結，判決如下：
    主  文
被告應給付原告新臺幣貳佰貳拾萬元，及自民國一百一十年四月
十九日起至清償日止，按年息百分之五計算之利息。
訴訟費用由被告負擔。
    事實及理由
一、原告主張：
　　被告原係大眾商業銀行(下稱大眾銀行，於民國107年1月1 
    日與元大商業銀行《下稱元大銀行》合併)之行員，於104年間
    ，因知悉原告有現金周轉需求，欲以自身所購買之坐落桃園
    市○○段○○○段000○0000○0000地號土地及其上門牌號碼為桃園
    市○○區○○路0段00○0號建物(下稱系爭不動產)向金融機構貸
    款，遂向原告表示因其為大眾銀行之内部職員，可貸得較高
    之成數，故建議原告將系爭不動產過戶登記至其名下，兩造
    遂口頭約定成立借名契約關係，原告並於104年3月4日將系
    爭不動產借名登記至被告名下。兩造並口頭約定，原告若有
    購買房地產之資金需求，則由被告向銀行貸款供原告使用，
    故原告便先委請被告以系爭不動產設定新臺幣(下同)500萬
    元之最高限額抵押權，並於104年9月24日向大眾銀行貸款21
    0萬元。然被告竟意圖為自己不法之利益，未經原告同意、
    授權，亦未徵詢原告意見，於104年11月27日，擅自以系爭
    不動產為抵押擔保，另向大眾銀行增貸240萬元，並將所貸
    得之款項借予其友人即第三人黃柏皓，嗣因黃柏皓無法償還
    借款，元大銀行欲拍賣系爭不動產求償，原告始悉上情而向
    臺灣新北地方檢察署(下稱新北地檢署)對被告提出告訴，並
    經本院以109年度易字第518號刑事判決被告犯背信罪。被告
    上開所為致原告受有未還本金220萬元之財產上損害，爰依
    民法第184條第1項規定請求被告賠償等語。並聲明：如主文
    第1項所示。
二、被告則以： 
　　系爭不動產業經以432萬元拍定，除扣房貸及其他優先債權
    後，元大銀行所分得之款項僅22,326元，故被告對於原告之
    主張不再爭執等語。並聲明：原告之訴駁回。
三、本院之判斷：
(一)原告主張被告有上開侵權行為等情，業據其提出系爭不動產
    之土地及建物登記第一類謄本、地籍異動索引、臺灣高等法
    院110年度上易字第878號刑事判決等件為佐，並有本院109
    年度易字第518號刑事判決、元大銀行110年12月10日民事陳
    報狀(含本院民事執行處109年司執字第108056號強制執行金
    額分配表)在卷可參，且為被告所不爭執(見本院卷二第72頁
    )，而被告上開所為業經法院判決犯背信罪，處有期徒刑1年
    確定，是原告前揭主張之事實，堪予認定。　　　
(二)按因故意或過失，不法侵害他人之權利者，負損害賠償責任
    。故意以背於善良風俗之方法，加損害於他人者亦同，民法
    第184條第1項定有明文。本件被告前揭犯行侵害原告之財產
    權金額220萬元，原告依上開規定請求被告如數賠償，為有
    理由，應予准許。 
四、按給付有確定期限者，債務人自期限屆滿時起，負遲延責任
    。給付無確定期限者，債務人於債權人得請求給付時，經其
    催告而未為給付，自受催告時起，負遲延責任。其經債權人
    起訴而送達訴狀，或依督促程序送達支付命令，或為其他相
    類之行為者，與催告有同一之效力，民法第229條第1項及第
    2項分別定有明文。又遲延之債務，以支付金錢為標的者，
    債權人得請求依法定利率計算之遲延利息。但約定利率較高
    者，仍從其約定利率。應付利息之債務，其利率未經約定，
    亦無法律可據者，週年利率為百分之5，民法第233條第1項
    及第203條亦有明文。查本件係屬侵權行為損害賠償之債，
    自屬無確定期限者，又係以支付金錢為標的，則依前揭法律
    規定，原告就被告應給付之金額部分，自得請求自民事起訴
    狀繕本送達翌日起至清償日止，按週年利率百分之5計算之
    利息，而本件民事起訴狀繕本寄存送達被告住所之時間為11
    0年4月8日，有本院送達證書1份在卷可稽(見本院卷一第23
    頁)，被告迄未給付，應負遲延責任。則原告請求自110年4
    月19日起至清償日止，按年息百分之5計算之利息，核無不
    合。
五、綜上所述，原告依侵權行為之法律關係，請求被告給付220
    萬元，及自110年4月19日起至清償日止，按年息百分之5計
    算之利息，為有理由，應予准許。
六、本件事證已臻明確，兩造其餘主張與攻擊防禦方法及所提證
     據，經審酌後認與本件判決之結果不生影響，爰不另一一
    論 述，併此敘明。　　
七、訴訟費用負擔之依據：民事訴訟法第78條。 　　
中　　華　　民　　國　　111 　年　　2 　　月　　11　　日
                  民事第六庭    法　官　莊惠真
以上正本係照原本作成
如對本判決上訴，須於判決送達後20日內向本院提出上訴狀。如
委任律師提起上訴者，應一併繳納上訴審裁判費。
中　　華　　民　　國　　111 　年　　2 　　月　　11　　日
                                書記官　但育緗